【裁判字號】    88,小上,90
【裁判日期】    890831
【裁判案由】    給付借款
【裁判全文】
臺灣高雄地方法院民事裁定  八十八年度小上字第九十號
    上  訴  人  甲○○
    被 上 訴人    乙○○
右當事人間請求給付借款事件，上訴人對於中華民國八十八年九月二十二日本院鳳山
簡易庭八十八年度鳳小字第三四七號第一審判決提起上訴，本院裁定如左：
    主  文
上訴駁回。
第二審訴訟費用由上訴人負擔。
    理  由
一、按對於小額程序之第一審裁判之上訴或抗告，非以其違背法令為理由，不得為之
    。又上訴狀內應記載上訴理由，表明(一)原判決所違背之法令及具體內容。(二)依訴
    訟資料可認為原判決有違背法令之具體事實。民事訴訟法第四百三十六條之二十
    四第二項、同條之二十五，分別定有明文。又所謂判決有違背法令，乃指判決不
    適用法規或適用不當，亦為同法第四百六十八條所明定，且此亦為小額事件之上
    訴程序所準用（民事訴訟法第四百三十六條之三十二第二項參照）。而以判決有
    不適用法規或適用不當為上訴理由時，其上訴狀或理由書應有具體之指摘，並揭
    示該法規之條項或內容，若係成文法以外之法則，應揭示該法則之旨趣，倘為司
    法院解釋或最高法院之判例，則應揭示該判解之字號或其內容，如依民事訴訟法
    第四百六十九條所列第一款至第五款事由提起上訴時（第六款未準用，參照同上
    民事訴訟法第四百三十六條之三十二第二項規定），其上訴狀或理由書應揭示合
    於該條款之事實，上訴理由狀如未依此項方法表明者，即難認為已對原判決之違
    背法令有具體之揭示，其上訴自難認為合法（最高法院七十一年台上字第三一四
    號判例要旨參照）。
二、本件上訴人上訴意旨略以：伊於民國八十七年六月七日及八十八年一月二十八日
    確實分別向原告借兩次錢，每次借得新台幣（下同）七萬零六百二十元（先扣除
    利息），實際上共借得十四萬一千二百四十元，並各簽發十萬元之本票，已經償
    還九萬八千二百元，目前只剩四萬三千零四十元未還，且被上訴人所收之利息高
    達百分之七十七點三八，絕非如其所言只有百分之二十，況被上訴人現已經台灣
    屏東地方法院檢察署檢官提起公訴在案，顯見被上訴人意圖牟利乘上訴人需款急
    迫之際，貸以金錢並取得顯不相當之重利，彰彰明甚。原審竟仍命上訴人再給付
    十萬元及利息，顯屬違誤等語。
三、原審則以被上訴人起訴主張之事實業據其提出借據影本乙份為證，被告對於向原
    告借貸之事實亦不爭執，並以上訴人雖提出匯款收據十紙為憑，然而其中除三紙
    匯款時間在其第二次借款時間即八十八年一月二十八日之後者外，其餘均係在此
    之前匯款之收據；又查被上訴人所提出之借據中定有利息及違約金之約定，足認
    上訴人所辯伊實際上僅借得十四萬一千二百四十元，並各簽發十萬元之本票各一
    紙交原告收持，伊已經陸續償還九萬八千二百元，目前應該只剩四萬三千零四十
    元未還云云等情尚非可採。爰依據借貸之法律關係，判命上訴人如數給付借款及
    利息。經查，原審既以就兩造在原審所提出之證據詳予審酌，認定被上訴人應如
    數給付借款及利息，經核認事用法均無違誤。且原審係命上訴人給付自八十八年
    三月三十日起至清償日止按年息百分之五計算之利息，亦非百分之二十或高達百
    分之七十七之利息，再者，縱被上訴人確涉有重利罪嫌，依民法第二百零五條之
    規定亦僅就超過週年利率百分之二十部分之利息無請求權，非謂就本金部分及法
    定利息亦不得請求，上訴人殊有誤會。是上訴人泛指原判決不當，再為事實上之
    爭執，惟並未具體指明原判決究有何違背法令之處及其具體內容，揆諸前揭說明
    ，其上訴即屬不合法，應予駁回其上訴。
四、綜上所述，上訴意旨猶執經原審審酌之事實指摘原判決不當，惟未表明原判決所
    違背之法令及具體內容及依訴訟資料可認為原判決有違背法令之具體事實，其上
    訴自不合法，爰不經言詞辯論，駁回其上訴。
據上論結，本件上訴為不合法，依民事訴訟法第四百三十六條之三十二第二項、四百
四十四條第一項前段、第九十五條、第七十八條，裁定如主文。
中      華      民      國    八十九    年      八      月    三十一    日
                              臺灣高雄地方法院民事庭
~B審判長法官  林水城
~B法      官  管安露
~B法      官  莊松泉
右為正本係照原本作成。
本裁定不得抗告。
~B法院書記官  林誠桂
中      華      民      國    八十九    年      八      月    三十一    日


司法院資訊處製作；財團法人民間司法改革基金會備份。
